【裁判字號】    97,裁,1199
【裁判日期】    970214
【裁判案由】    拆遷補償
【裁判全文】
最  高  行  政  法  院  裁  定
                                     97年度裁字第01199號
上  訴  人  甲○○
                          送達代收人  乙○○
                          號
被 上訴 人  國防部
代  表  人  丙○○
上列當事人間拆遷補償事件，上訴人對於中華民國96年9月27日
臺北高等行政法院96年度訴字第986號判決，提起上訴。本院裁
定如下：
    主  文
上訴駁回。
上訴審訴訟費用由上訴人負擔。
    理  由
一、按對於高等行政法院判決上訴，非以其違背法令為理由，不
    得為之，行政訴訟法第242條定有明文。是當事人依行政訴
    訟法第243條第1項規定，以高等行政法院判決有不適用法規
    或適用法規不當為上訴最高行政法院之理由時，其上訴狀或
    理由書應有具體之指摘，並揭示該法規之條項或其內容。若
    係成文法以外之法則，應揭示該法則之意旨。倘為司法院解
    釋、或本院之判例，則應揭示該判解之字號或其內容。上訴
    狀或理由書如未依此項方法表明者，即難認為已對高等行政
    法院判決之違背法令有具體之指摘，又對原判決所持法律上
    之見解之歧異，要難謂為適用法規錯誤，其上訴自難認為合
    法。
二、本件上訴人對於高等行政法院判決上訴，係以：(一)系爭建築
    物坐落於台南縣，依行政訴訟法第15條規定，應專屬高雄高
    等行政法院管轄，原審未為移送，逕予判決，自有行政訴訟
    法第243條第1項第3款之違反。(二)承審法官未令上訴人就本
    件相關案情及證據為完全之陳述，僅要求上訴人呈交草稿，
    亦有違背行政訴訟法第243條第2項第5款言詞辯論公開之規
    定，其判決當然違背法令。(三)原處分及訴願決定之送達有瑕
    疵，原判決未予指責，反指責上訴人於原審先位聲明，未就
    撤銷訴願決定及原處分主張，即有未合云云，係屬斷章取義
    ，違背論理法則，亦與庭長法官聯席會議之決議相違，明顯
    違背公平正義原則。(四)原判決完全維持被上訴人之主張，以
    其所訂頒之「辦理國軍老舊眷村改建注意事項」為裁判依據
    ，顯係增加法律所無之限制，違背眷改條例第23條第1項、
    行政程序法第158條第1項第2款、論理法則、誠信原則、明
    確性原則、比例原則、憲法第172條及中央標準法第11條之
    規定。(五)依上訴人檢附陸軍總部所掌管之國軍眷舍管理表，
    其中違規事項攔載明「加蓋房屋20坪」，是上訴人為違建戶
    之證據明確，因此原判決所謂「核與眷改條例第23條第2項
    所定義之『違占建戶』之認定無涉」云云，顯屬錯誤，即有
    判決適用法規不當之違法。(六)上訴人於原審主張後位聲明願
    意依眷改條例施行細則第14條、第21條辦理，從33坪降到79
    平方公尺，並放棄房租補助費，不料原判決在事實項下，既
    已引述上訴人起訴狀主張之行政訴訟法第115條準用民事訴
    訟法第246條，釋明必須預為請求，卻於論斷後位聲明之訴
    時，謂「拆除時」為時點，「被告亦未命其搬遷」為駁回，
    漏未論斷上訴人上開上訴狀之主張，有理由不備之違法，其
    擅加法規所無之「並非被告改建基地」之條件，又違反恣意
    禁止原則等語，為其理由。
三、本院查：上訴人在原審之各項主張如何不足採，原判決均已
    詳為論斷，並無不合，其所陳述之上述理由，無非係就原審
    取捨證據、認定事實之職權行使，指摘原判決為不當，並就
    原審已論斷者，泛言未論斷，而未具體表明合於不適用法規
    、適用法規不當、或行政訴訟法第243條第2項所列各款之情
    形，難認對該判決之如何違背法令已有具體之指摘。依首揭
    說明，應認其上訴為不合法。
四、據上論結，本件上訴為不合法，依行政訴訟法第249條第1項
    前段、第104條、民事訴訟法第95條、第78條，裁定如主文
    。
中    華    民    國    97    年    2     月    14    日
                    最高行政法院第二庭
                        審判長法官  高  啟  燦
                              法官  姜  仁  脩
                              法官  黃  合  文
                              法官  廖  宏  明
                              法官  楊  惠  欽
以  上  正  本  證  明  與  原  本  無  異
中    華    民    國    97    年    2     月    15    日
                              書記官  邱  彰  德


司法院資訊處製作；財團法人民間司法改革基金會備份。
